# 政府划拨资产作价的依据问题

提问人：2829093 时间：2022-05-10 09:57:35
陈版主你好，政府通过无偿划拨城区内的公租房至平台城投公司，并通过房地产评估公司出具《房地产价格咨询报告》，具体内容注明：1.估价目的:为委托方作价入账提供参考依据而评估房地产市场价值。2.估价对象:根据委托方委托，估价对象为政府投资类公租房共计套套，，建筑面建筑面 积 合合 计为 平方米，用途为住宅，3.估价对象现状已出租。4.价值时点: 2020 年 6 月 8 日。5.价值类型:
市场价值。6.估价方法:收益法。
估价的价值作为入账依据。
疑问：审计报告用途为城投公司用于发债，此类《房地产价格咨询报告》并非为严格意义上的资产评估报告，作为国有资产入账价值依据是否有效。谢谢陈版主解答一二！

回答人：chenyiwei
1 、价值咨询报告不是正规的评估报告，不能作为国有资产入账价值依据。
2 、公租房属于政策性住房，其公允价值不能完全依据市场价格。如果要对其评估，应采用租金现值法（并需扣减该项目的运营费用），而不能采用市价法。

提问人：2829093 时间：2022-05-18 10:47:20
好的，谢谢陈版主。关于后续处理问题，该公租房没有办理产权，城投公司可以对该部分公租房纳入投资性房地产核算吗？

回答人：chenyiwei
如无产权则不能作为投资性房地产。而且公租房具有政策属性，不是完全商业化运作，也不适合于作为投资性房地产。